臺灣臺中地方法院刑事判決　　　　　　　95年度易字第3736號
公　訴　人　臺灣臺中地方法院檢察署檢察官
被　　　告　乙○○　42歲民.
 　　　　　　　　　（另案在臺灣臺中監獄執行中）
上列被告因竊盜案件，經檢察官提起公訴（九十五年度偵字第二
三六○○號），本院合議庭依被告於本院準備程序進行中為有罪
之陳述，裁定由受命法官獨任以簡式審判程序審理，判決如下：
    主    文
乙○○攜帶凶器竊盜，累犯，處有期徒刑拾月。
    犯罪事實
一、乙○○有多次竊盜前科，最後一次於民國九十三年四月一日
    經本院以九十二年度易字第二五九○號判決處有期徒刑八月
    確定，甫於九十四年三月十九日縮短刑期執行完畢。詎猶不
    知悔改，復意圖為自己不法之所有，於九十五年十月七日十
    五時許，騎乘車號ＩＺＷ─一四五號重型機車搭載不知情之
    何建中（業經檢察官為不起訴處分），行經臺中市○○區○
    ○路三段與玉門路口之建築工地時，乙○○見工地無人有機
    可乘，將上開機車交由何建中騎去尋找友人，乙○○再進入
    上址地下室（侵入建築物部分未據告訴），先徒手竊取丙○
    ○所有置於該處，客觀上足供兇器使用之老虎鉗一支，再接
    續以該老虎鉗剪斷電線之方式，竊取丙○○所有之電線一綑
    得逞。乙○○得手後，將竊得之老虎鉗及電線放置於何建中
    騎回之上開重型機車踏板上後離去。嗣於同日十七時三十分
    許，乙○○在臺中縣沙鹿鎮鹿寮山區○○道路旁將電纜線外
    皮焚燒或剝掉，並取得銅線欲離開之際，為巡邏員警當場查
    獲，並扣得銅線一批（約五公斤）及老虎鉗一支等物（均已
    發還丙○○）。
二、案經臺中縣警察局清水分局報告臺灣臺中地方法院檢察署檢
    察官偵查起訴，本院合議庭裁定改行簡式審判程序。
    理　　由
一、本件被告乙○○所犯加重竊盜罪，係非死刑、無期徒刑、最
    輕本刑三年以上有期徒刑之罪，亦非高等法院管轄之第一審
    案件，其於本院準備程序進行中，就被訴事實為有罪之陳述
    ，經法官告知簡式審判之旨，並聽取檢察官、被告之意見後
    ，本院合議庭裁定由受命法官獨任進行簡式審判程序，是本
    件之證據調查，依刑事訴訟法第二百七十三條之二規定，不
    受同法第一百五十九條第一項、第一百六十一條之二、第一
    百六十一條之三、第一百六十三條之一及第一百六十四條至
    第一百七十條規定之限制，合先敘明。
二、上揭犯罪事實，業據被告乙○○於警詢、偵查及本院審理中
    坦承不諱，核與被害人丙○○於警詢指訴被竊之情節相符，
    復有贓物認領保管單、職務報告、現場圖、現場照片在卷可
    參，堪認被告自白與事實相符。本案事證明確，被告上開竊
    盜犯行洵堪認定。
三、論罪科刑：
（一）查被告持以剪斷電線所使用之老虎鉗為質地堅硬之金屬構
      成，有卷附之照片可稽，且既可裁剪電線、金屬，如以之
      戳刺、擊打人體，自足以對人之身體生命構成危險，客觀
      上該當兇器要件，是核其所為，係犯刑法第三百二十一條
      第一項第三款之攜帶兇器竊盜罪。
（二）被告以足供兇器使用之老虎鉗竊盜，自該當加重竊盜罪，
      並經本院當庭告知此部分罪名，惟其基本事實相同，爰依
      法變更起訴法條。
（三）再按數行為於同時同地或密切接近之時地實施，侵害同一
      之法益，各行為之獨立性極為薄弱，依一般社會健全觀念
      ，在時間差距上，難以強行分開，在刑法評價上，以視為
      數個舉動之接續施行，合為包括之一行為予以評價，較為
      合理，則屬接續犯，而為包括之一罪（此最高法院八十六
      年度臺上字第三二九五號判例意旨可資參照），本件被告
      先竊取被害人丙○○之老虎鉗後，緊接著以該老虎鉗竊取
      被害人丙○○之電線，其上開二次竊盜被害人丙○○財物
      之動作，係於接近之時、地為之，為接續犯。
（四）又被告曾因竊盜案件，於九十三年四月一日經本院以九十
      二年度易字第二五九○號判決處有期徒刑八月確定，甫於
      九十四年三月十九日縮短刑期執行完畢，有臺灣臺中地方
      法院檢察署刑案資料查註紀錄表及臺灣高等法院前案紀錄
      表在卷可考，其於刑之執行完畢後年內，故意再犯本件有
      期徒刑以上之罪，為累犯，應依刑法第四十七條第一項之
      規定加重其刑。
（五）爰審酌被告有違反肅清煙毒條例、麻醉藥品管理條例、藥
      事法、毒品危害防制條例及多次竊盜之前科，有上開前案
      紀錄表在卷可稽，素行欠佳，侵入他人工地竊取財物，雖
      所竊取之財物價值不高，但足以影響對被竊地點工地之安
      全及施工進度造成影響，然念其犯後坦承犯行，危害尚非
      重大，與其犯罪之動機、手段、目的等一切情狀，量處有
      期徒刑十月，以示懲儆。
據上論斷，應依刑事訴訟法第二百七十三條之一第一項、第二百
九十九條、第三百條，刑法第三百二十一條第一項第三款、第四
十七條第一項，判決如主文。
本案經檢察官甲○○到庭執行職務。
中　　華　　民　　國　　96　　年　　1 　　月　　17　　日
　　　　　　　　　刑事第九庭  法　官　莊秋燕
以上正本證明與原本無異。
如不服本判決，應於判決送達後十日內向本院提出上訴狀（應抄
附繕本）。告訴人或被害人如對於本判決不服者，應具備理由請
求檢察官上訴，其上訴期間之計算係以檢察官收受判決正本之日
期為準。
　　　　　　　　　　　　　　　書記官  顏督訓
中　　華　　民　　國　　96　　年　　1 　　月　　17　　日
附錄本件論罪科刑法條：
中華民國刑法第三百二十一條
（加重竊盜罪）
犯竊盜罪而有左列情形之一者，處六月以上、五年以下有期徒刑
：
一  於夜間侵入住宅或有人居住之建築物、船艦或隱匿其內而犯
    之者。
二  毀越門扇、牆垣或其他安全設備而犯之者。
三  攜帶兇器而犯之者。
四  結夥三人以上而犯之者。
五  乘火災、水災或其他災害之際而犯之者。
六  在車站或埠頭而犯之者。
前項之未遂犯罰之。
